# 股份质押贷款

提问人：原来你就在这里 时间：2018-07-08 21:18:09
请问各位老师，上市公司把股份质押给银行贷款，上市公司取得的贷款是作为长期借款还是什么科目核算啊？

回答人：chenyiwei
上市公司自身不可能将其自身的股份质押给银行获取贷款，应该是上市公司的股东以其所持有的股份质押给银行取得贷款？如果是，则按借款期限作为短期借款或者长期借款核算。

提问人：原来你就在这里 时间：2018-07-09 08:13:58
我看了一下上市公司在年报中的披露，我看到的是上市公司向银行贷款，上市公司的股东将其持有的上市公司股份质押给该贷款银行作为上市公司的贷款质押担保。问题确实是没有表述清楚，不好意思。 陈老师，是不是上市公司对自身股份没有所有权，无权出质；上市公司的股东才对上市公司的股份拥有所有权，只有股东才有资格质押其所持有的上市公司股份啊？

回答人：chenyiwei
在这种情况下，还是作为质押借款披露。你这样解释，基本上就清楚了。